# 预计负责的问题

提问人：q0409 时间：2011-07-18 23:16:11
企业上期计提了预计负责，本期发现情况变化，要冲回，是否要冲营业外支出，可以营业外支出做成负数嘛？

回答人：chenyiwei
确因赖以作出估计的基本环境和基本信息在本期内发生变化，需对预计负债的会计估计进行变更的，可以作为营业外收入，也可作为营业外支出的负数，这不是什么根本性的问题。